臺灣高雄地方法院刑事判決　　　　　　 95年度簡上字第251號
上　訴　人　乙○○
　　　　　　　　　　現另案於台灣高雄第二監獄執行中
上列上訴人因毒品危害防制條例案件，不服本院高雄簡易庭95年
度簡字第742 號中華民國95年2 月14日第一審簡易判決（臺灣高
雄地方法院檢察署檢察官聲請簡易判決處刑案號：95年度偵字第
2222號）提起上訴，本院管轄之第二審合議庭判決如下：
    主  文
上訴駁回。
    事  實
一、乙○○前於民國88年間因毒品危害防制條例案件，於88年9
    月16日經本院以88年度訴字第1353號判決判處有期徒刑7 月
    ，因撤回上訴而確定，復於89年間因毒品危害防制條例案件
    ，於89年12月30日經本院以89年度訴字第2589號判決判處應
    執行有期徒刑1 年2 月，因撤回上訴而確定，而上開案件接
    續執行後，於91年10月1 日縮短刑期假釋出監，至91年10
    月26日保護管束期滿止，因未撤銷假釋，所處有期徒刑視為
    執行完畢。乙○○不知悔改，復於94年9 月10日下午1 時30
    分前之某時，在某不詳地點，以不詳方式取得海洛因1 小包
    （淨重0.12公克，空包裝重0.2 公克）後，即持有之。嗣94
    年9 月10日下午1 時30分許，乙○○駕駛輕機車行經高雄市
    前鎮區○○路與同安街交岔口時，為巡邏員警認其形跡可疑
    而駕駛巡邏車在其後尾隨，其見狀除闖越下一路口之紅燈外
    ，亦於員警將其攔停前，以右手將其上開持有之1 小包海洛
    因丟棄路旁，惟仍遭員警發現而拾回該包海洛因，並將其逮
    捕，始查知上情。
二、案經高雄市政府警察局移送台灣高雄地方法院檢察署檢察官
    聲請簡易判決處刑。
    理  由
一、證據能力部分：按被告以外之人於審判外之言詞或書面陳述
    ，除法律有規定者外，不得作為證據，刑事訴訟法第159 條
    第1 項定有明文。經查：（1） 被告以外之人於偵查中向檢
    察官所為之陳述，除顯有不可信之情況外，得為證據，刑事
    訴訟法第159 條之1 第2 項定有明文，此即為上開刑事訴訟
    法第159 條第1 項規定所稱「法律有規定者」之情形；本件
    證人甲○○於偵查中作證，此雖為被告以外之人於審判外所
    為之言詞陳述，屬於傳聞證據，惟係於檢察官偵查中所為之
    陳述，且經具結，亦查其陳述並無何顯不可信之情況，依上
    開說明，自得作為本件認定犯罪事實之證據。（2） 又檢察
    官於偵查中，依刑事訴訟法第208 條第1 項規定囑託機關鑑
    定，鑑定機關依刑事訴訟法第208 條第1 項準用同法第206
    條第1 項規定所出具之書面鑑定報告，亦屬上開刑事訴訟法
    第15 9條第1 項所稱「除法律有規定者」之情形；本件卷附
    之法務部調查局就扣案之海洛因所為之鑑定通知書，雖為被
    告以外之人於審判外所為之書面陳述，屬於傳聞證據，然此
    乃臺灣高雄地方法院檢察署檢察官於偵查中，依上述刑事訴
    訟法第208 條第1 項規定，囑託該局鑑定，該局依刑事訴訟
    法第208 條第1 項準用同法第206 條第1 項規定所出具之書
    面鑑定報告，依上開說明，應有證據能力，而得作為本件認
    定犯罪事實之證據。
二、訊之被告乙○○對於在上開時地為警查獲一事，固不諱言，
    惟矢口否認有何持有海洛因之犯行，辯稱：查獲之海洛因並
    非伊所持有而丟棄路邊，係警方誣賴伊云云。惟查，本件被
    告持有上開海洛因見有警方人員上前攔停之際，即將海洛因
    丟棄路旁等情，業據證人即查獲本件之警員甲○○於偵查中
    證述明確（見94年度毒偵字第7844號偵卷第44─45頁），核
    之證人與被告並不相識，應無設詞誣賴被告之可能，故其證
    言應可採信，且本件扣得之粉末1 包經送驗結果，確為海洛
    因（淨重0.12公克，空包裝重0.2 公克），亦有法務部調查
    局調科壹字第220021562 號鑑定通知書1 紙在卷可查，被告
    猶執上詞置辯不足採信；從而，罪證明確，被告犯行堪以認
    定。
三、按海洛因係屬毒品危害防制條例第2條第1項第1 款所稱之第
    一級毒品，不得持有、施用，被告未經許可無故持有，核其
    所為，係犯毒品危害防制條例第11條第1 項之持有第一級毒
    品罪。又被告前受上開有期徒刑之執行，有其臺灣高等法院
    被告前案紀錄表1 份在卷可參，其於執行完畢後5 年內再犯
    有期徒刑以上之本罪，為累犯，應依刑法第47條規定，加重
    其刑。
四、原審以被告犯行明確，並審酌被告持有毒品數量不多，且未
    持以害人等情，量處拘役40日，併諭知易科罰金之折算標準
    及諭知扣案海洛因1 包（淨重0.12公克，空包裝重0.2 公克
    ）依毒品危害防制條例第18條第1 項前段，宣告沒收銷燬之
    ，本院認其認事用法均無違誤，量刑亦稱妥適，被告上訴意
    旨否認犯罪，尚無理由，應予駁回。
據上論斷，依刑事訴訟法第455 條之1 第1 項、第3 項、第368
條，判決如主文。
中　　華　　民　　國　　96　　年　　1 　　月　　19　　日
                  刑事第七庭    審判長法　官  李淑惠
                                      法  官  蔡川富
                                      法  官  林俊寬
以上正本證明與原本無異。
不得上訴。
中　　華　　民　　國　　96　　年　　1 　　月　　19　　日
                                      書記官  林香如
